【裁判字號】    90,上易,2983
【裁判日期】    900926
【裁判案由】    毒品危害防制條例
【裁判全文】
臺灣高等法院刑事判決                            九十年度上易字第二九八三號
    上  訴  人
    即  被  告  甲○○
右上訴人因違反毒品危害防制條例案件，不服臺灣士林地方法院，九十年度易字第三
三八號，中華民國九十年六月五日第一審判決（起訴案號：臺灣士林地方法院檢察署
八十九年度毒偵緝字第三一一號、八十九年度毒偵字第二五四三號）提起上訴，本院
判決如左：
    主  文
上訴駁回。
    事  實
一、甲○○原名邱國芳，於民國（下同）八十八年八月二十三日始更名，曾有多次犯
    罪前科，其中於民國（下同）八十六年七月二十九日因違反麻醉藥品管理條例案
    件，經本院判處有期徒刑八月確定，嗣於八十七年十二月四日執行完畢（其中八
    十七年七月三十一日至同年八月二十八日同時執行觀察勒戒），猶不知悔改。另
    甲○○又因施用第二級毒品案件，經依臺灣士林地方法院裁定送臺灣士林看守所
    附設勒戒處所觀察、勒戒後，無繼續施用毒品之傾向，由臺灣士林地方法院檢察
    署檢察官於八十七年八月二十七日以八十七年度偵字第七九八九號不起訴處分確
    定。詎其仍不思省悟，復基於概括之犯意，自八十八年十一月一日起至八十九年
    十月二十九日止，在臺北市○○區○○路六十三巷七之一號二樓租屋處等地，以
    安非他命置於吸食器內或鋁箔紙上加熱吸食霧化氣體之方式，連續施用第二級毒
    品安非他命多次。嗣分別於八十八年十一月三日下午一時三十分許，在臺北市○
    ○區○○路六三巷七之一號二樓租屋處，同年十二月十六日下午四時三十分許在
    上址租屋處，八十九年一月三日晚上七時四十五分許，與李冠民、高慈仲（其二
    人所涉施用毒品部分另案偵查）在臺北市○○區○○街四十號旁空屋內，同年十
    月三十一日上午十一時三十分許，在臺北市○○區○○路五八巷十九號四樓先為
    警察查獲，並扣得第二級毒品安非他命一包（原淨重十‧四七四九公克，送驗後
    餘十‧三四五五公克）、含有安非他命殘渣之分裝袋五只及其所有供施用安非他
    命所用之吸食器三組、玻璃球四個、吸管一支、磅秤一組等物。甲○○經原審於
    八十八年十二月二十八日以八十八（聲請書誤繕為八十九）年度毒聲字第二七七
    二號裁定送觀察、勒戒，惟甲○○拒不報到執行，經通緝後，迨八十九年十月三
    十一日上午十一時三十分許，為警在臺北市○○區○○路五八巷十九號四樓緝獲
    ，並解送至臺灣士林地方法院檢察署經檢察官訊問候，逕送臺灣士林看守所附設
    勒戒處所觀察、勒戒後，認有繼續施用毒品之傾向。
二、案經臺北市政府警察局內湖、士林分局分別報請臺灣士林地方法院檢察署檢察官
    偵查並聲請簡易判決處刑，原審認為均不宜以簡易判決處刑，改用通常程序合併
    審理。另據移送原審併案審理（八十九年度毒偵緝字第三一五號）。
    理  由
一、右揭犯罪事實，業據上訴人即被告甲○○於原審、本院審理時均坦承不諱，復有
    第二級毒品安非他命一包（原淨重十．四七四九公克，送驗後餘十．三四五五公
    克）、有安非他命殘渣之分裝袋五只、吸食器三組、玻璃球四個、吸管一支及磅
    秤一組等物扣案可資佐證，且被告先後四次為警查獲時所採集之尿液經送檢驗結
    果，確均呈有毒品安非他命陽性反應，此有臺北市立療養院煙毒尿液檢驗報告書
    二紙（毒偵字第二五四三號卷第四十七頁、毒偵字第一二九號卷第四十六頁）及
    法務部調查局檢驗通知書二紙（毒偵字第九七三號卷第四十一頁、毒偵字第六四
    八號卷）附卷可稽，足徵被告自白與事實相符，罪證已明。又被告前因施用第二
    級毒品案件，經依原審裁定送觀察、勒戒後，認無繼續施用毒品之傾向，由臺灣
    士林地方法院檢察署檢察官於八十七年八月二十七日以八十七年度偵字第七九八
    九號不起訴處分確定，有臺灣高等法院檢察署刑案紀錄簡覆表在卷足憑。其於五
    年後再犯毒品危害防制條例第十條之罪，經裁定送觀察勒戒，認有繼續施用毒品
    傾向，有原審八十八年度毒聲字第二七七二號裁定書及臺灣士林看守所附設勒戒
    處所八十九年十一月十四日（８９）士所戒字第四七二九號函送之證明書一份（
    毒偵緝字第三一一號卷第六頁、第二十一頁至第二十二頁）附卷可參，被告罪證
    明確，其犯行洵堪認定，應予依法論科。
二、核被告所為，係犯毒品危害防制條例第十條第二項之施用第二級毒品罪。被告持
    有第二級毒品安非他命，既意在供己施用，其持有之低度行為應為施用之高度行
    為所吸收，不另論罪。又被告先後多次犯行，時間緊接，犯罪構成要件相同，顯
    係基於概括犯意反覆為之，應依連續犯之規定以一罪論，並加重其刑。復被告前
    於八十六年七月二十九日因違反麻醉藥品管理條例案件，經本判處有期徒刑八月
    確定，嗣於八十七年十二月四日執行完畢，此有臺灣臺灣高等法院檢察署刑案紀
    錄簡覆表存卷可按，其於刑之執行完畢後五年內再犯本件有期徒刑以上之罪，為
    累犯，應依法遞加重其刑。
三、原審以被告罪證明確，適用毒品危害防制條例第十條第二項，第十八條第一項前
    段，刑法第十一條前段、第五十六條、第四十七條、第三十八條第一項第二款，
    併審酌被告有多次犯罪前科，素行不良，甫因施用毒品，經觀察、勒戒後，又於
    五年內再犯施用毒品罪，戕害己身，顯無悔改之意及犯後供認犯行態度尚稱良好
    等一切情狀，量處有期徒刑十月，以示懲儆。扣案之安非他命一包（原淨重十．
    四七四九公克，送驗後餘十．三四五五公克），係查獲之第二級毒品，另含有安
    非他殘渣之分裝袋五只，因與安非他命已無法析離，亦屬查獲之第二級毒品，爰
    均依毒品危害防制條例第十八條第一項前段之規定沒收銷燬之；至扣押之吸食器
    三組、玻璃球四個、吸管一支及磅秤一組，查為被告所有且供施用安非他命犯罪
    所用之物，已經其供明在卷，故均依法併予宣告沒收。其認事用法，均無不合，
    被告上訴意旨以量刑過重指摘原判決不當，為無理由，應予駁回。
據上論斷，應依刑事訴訟法第三百六十八條，判決如主文。
本案經檢察官呂光華到庭執行職務
中    華    民    國       九十       年      九      月      二十六    日
                                臺灣高等法院刑事第二十五庭
                                    審判長法  官  許  國  宏
                                          法  官  林  勤  純
                                          法  官  洪  光  燦
右正本證明與原本無異。
不得上訴。
                                          書記官  陳  玉  嬋
中    華    民    國       九十       年      九      月      二十六    日


司法院資訊處製作；財團法人民間司法改革基金會備份。
